最高法院刑事判決　　　　　　　　　　　　　　　　九十三年度台上字第九八八號
　　上　訴　人　甲○○
右上訴人因偽造文書案件，不服台灣高等法院台南分院中華民國九十年七月十日第二
審判決（九十年度上訴字第八五三號，起訴案號：台灣台南地方法院檢察署九十年度
偵字第二七二三號），提起上訴，本院判決如左：
    主  文
原判決撤銷，發回台灣高等法院台南分院。
    理  由
本件原判決以：按提起上訴，應自判決送達後十日內為之；且提起上訴，應以上訴書
狀提出於原審法院，刑事訴訟法第三百四十九條、第三百五十條第一項，分別定有明
文。上訴人甲○○係於民國九十年五月二十二日收受第一審判決，有送達證書可查，
其未依法向第一審法院（台灣台南地方法院）提起上訴，竟於同年五月三十一日誤向
台灣高雄地方法院提起上訴，經台灣高雄地方法院於同年六月八日行文轉送第一審法
院，並於同年月十二日到達第一審法院。上訴人不服第一審法院判決，未向第一審法
院或其上訴法院提起上訴，而向與本案無關之台灣高雄地方法院投遞上訴書狀，雖其
上訴仍在十日期間內，然因轉送至第一審法院時已逾上訴期間，遲誤之期間，應由上
訴人自負其責，不得扣除向台灣高雄地方法院投遞之在途期間，參照本院二十三年上
字第四二五三號判例意旨，認其上訴已逾十日期間，顯屬違背法律上之程式，因而不
經言詞辯論，駁回上訴人在第二審之上訴，固非無見。惟本院二十三年上字第四二五
三號判例意旨稱：「上訴期限為十日，自送達判決書後起算，又提起上訴，應以書狀
述不服之理由，向原審法院為之，刑事訴訟法第三百六十三條、第三百六十四條均
定有明文，依此規定，上訴人不服第二審法院判決，而又在該法院所在地居住，即應
就近向原審法院呈遞上訴書狀，方為適法，如逕向第三審法院投遞，雖其上訴不能認
為無效，但違誤之日期，仍應由上訴人負責，不得扣除在途期間」。意指上訴人在不
服判決之第二審法院所在地居住，提起上訴，原無在途期間可供扣除，其未向判決之
第二審法院提出上訴書狀，卻逕向第三審法院投遞上訴狀聲明上訴，雖其上訴不能認
為無效，但因而遲誤之日期，應由上訴人負責，不得扣除其住處至第三審法院之在途
期間而言。是如其向第三審法院提出上訴書狀聲明上訴之時間，在上訴之十日期間之
內，仍為有效之上訴。本件上訴人於九十年五月二十二日收受第一審論處共同連續行
使偽造私文書罪刑之判決，有送達證書在卷可稽（第一審卷第十八頁），上訴人不服
第一審判決，未向第一審法院（台灣台南地方法院）提起上訴，竟於同年五月三十一
日，向其住所之台灣高雄地方法院提起上訴狀聲明上訴，經台灣高雄地方法院於九十
年六月八日行文轉送原第一審法院（台灣台南地方法院），雖於同年月十二日到達原
第一審法院時，已逾越上訴期間，然其向住所地之台灣高雄地方法院提出上訴狀聲明
上訴時，既尚未逾越十日之上訴期間，參照本院二十二年上字第四一一七號判例意旨
，自不能以該法院非原判決法院即謂不生上訴之效力。原判決以上訴書狀轉送至原判
決之第一審法院即台灣台南地方法院時，始生上訴之效力，認上訴人之上訴已逾上訴
期間，駁回上訴人在第二審之上訴，尚有誤會。上訴意旨指摘原判決不當，非無理由
，應認有撤銷發回更審之原因。
據上論結，應依刑事訴訟法第三百九十七條、第四百零一條，判決如主文。
中　　　華　　　民　　　國　　九十三　　年　　　二　　　月　　二十六　　日
                              最高法院刑事第十二庭
                                  審判長法官  陳　正　庸
                                        法官  賴　忠　星
                                        法官  王　居　財
                                        法官  張　清　埤
                                        法官  林　開　任
      右正本證明與原本無異
                                              書  記  官
中　　　華　　　民　　　國　　九十三　　年　　　三　　　月　　　三　　　日
                                                                        Ｂ
